# 内退薪酬实际支付数大于预计数如何进行会计处理？

提问人：黯然销魂掌 时间：2017-07-19 11:58:18
目前对于内退薪酬，准则要求在内退计划实施当期合理预计未来发生的工资及社保费用后进行折现，确认相应薪酬及费用，以后期间支付时分期冲减应付职工薪酬。但在实际操作中，在对未来预期支付薪酬预计时，存在薪酬增长、社保增长幅度超出预期等情况，从而出现实际支付数大于预计数，那是将两者差额直接计入当期费用，还是重新对未来内退薪酬进行预测折现，将与原预测数差额计入当期费用，或是有其他处理。另：目前根据准则，内退薪酬一旦精算后折现确认，以后期间不得调整，准则的规定是否会与现实情况相矛盾？

回答人：chenyiwei
需在一段较长时间内分期支付的辞退福利也属于长期职工薪酬。与设定受益计划性质的离职后福利类似，在其支付期间也是要定期精算的，你说的后续薪酬和社保增长都属于精算假设调整的范畴。只不过辞退福利和其他长期职工薪酬的所有精算调整都是计入损益，这与设定受益计划的精算中因精算假设变动的影响可计入其他综合收益不同。“内退薪酬一旦精算后折现确认，以后期间不得调整”是国资财务管理方面的规定，但会计上并无此类规定。